【裁判字號】    99,訴,586
【裁判日期】    990406
【裁判案由】    搶奪等
【裁判全文】
臺灣臺中地方法院刑事判決               99年度訴字第586號
公  訴  人  臺灣臺中地方法院檢察署檢察官
被      告  丁○○
上列被告因搶奪等案件，經檢察官提起公訴(98年度偵字第11753
號)，被告於本院準備程序進行中就被訴事實為有罪之陳述，經
本院合議庭裁定由受命法官獨任進行簡式審判程序，判決如下：
    主  文
丁○○共同竊盜，累犯，處有期徒刑伍月；又共同意圖為自己不
法之所有，而搶奪他人之動產，累犯，處有期徒刑玖月。應執行
處有期徒刑壹年壹月。
    犯罪事實及理由
一、犯罪事實：
(一)丁○○前於民國95年間因竊盜、搶奪等案件，經本院以95年
    度訴字第2618號判處應執行有期徒刑3年2月確定，與其另犯
    施用毒品案件(經本院以95年度訴字第1575號判處有期徒刑9
    月確定)，合併定應執行有期徒刑3年9月確定，於97年3月31
    日執行完畢。猶不知悔改，與張瑞彬(由檢察官另案偵辦)共
    同意圖為自己不法所有，基於竊盜及搶奪之犯意聯絡，於98
    年2月8日晚間7時許，由丁○○騎乘向不知情之友人黃金樹
    所借得車牌號碼UXP-717號輕型機車搭載張瑞彬，外出尋找
    竊車目標，而於同日晚間7時9分至7時28分間某不詳時間，
    在臺中市○區○○街3號前，見戊○○所有車牌號碼F8J-980
    號重型機車停放在該處，張瑞彬即以其自備之機車鑰匙1支(
    未扣案)啟動該機車引擎後竊取之【價值約新臺幣(下同)1萬
    元】，得手後，由丁○○騎乘該車牌號碼UXP-717號機車、
    張瑞彬騎乘上開竊得之機車，共同返回友人王富震位於臺中
    市○○區○○街85號租屋處。隨即再由丁○○騎乘前揭竊得
    之機車搭載張瑞彬，伺機尋找搶奪對象，而於同日晚間10時
    38分許，渠等騎乘上開竊得之機車行至同市○○區○○街21
    5號前時，見丙○○與女友甲○○徒步行經該處，丙○○左
    手持2只手提包(丙○○及甲○○所有之手提包各1只)，認有
    機可乘，丁○○遂騎車尾隨，並由張瑞彬乘丙○○未注意而
    不及防備之際，自丙○○左後方搶奪該2只手提包(內有現金
    約300元、甲○○所有之國民身分證、健保卡、汽機車駕駛
    執照、金融機構提款卡及信用卡、行動電話手機1支及丙○○所有之衣物等物)。得手後，旋騎乘該竊得之機車逃逸，
    除取出上開手提包內之現金留供給用外，將手提包連同其他
    財物丟棄在不詳地點，並將該竊得機車棄置在臺中市西屯區
    ○○○街47號前，再步行離開。嗣經戊○○、丙○○分別報
    警處理，為警調閱前述竊盜、搶奪地點附近之監視器錄影畫
    面過濾清查，始循線查獲上情。
(二)案經戊○○、丙○○訴由臺中市警察局第六分局報請臺灣臺
    中地方法院檢察署檢察官偵查起訴。
二、理由：
(一)本案被告丁○○所犯係死刑、無期徒刑、最輕本刑為3年以
    上有期徒刑以外之罪，被告於準備程序中就被訴事實為有罪
    之陳述，經告知簡式審判程序之旨，並聽取公訴人及被告之
    意見後，本院合議庭認為適宜而依刑事訴訟法第273條之1第
    1項規定，裁定由受命法官獨任進行簡式審判程序，且依同
    法第273條之2、第159條第2項之規定，不適用傳聞法則有關
    限制證據能力之相關規定，合先敘明。
(二)據以論罪之證據名稱：
    1.被告丁○○於警詢、偵訊及本院審理時自白上揭犯行。
    2.證人即被害人戊○○、丙○○於警詢時之證述。
    3.證人即共犯張瑞彬於偵訊時之證述。
    4.證人黃金樹、證人即臺中市警察局第六分局警員曾文德
      、蒲性發於偵訊時之證述。
    5.監視器錄影畫面翻拍照片44張、贓物認領保管單1紙、臺
      中市警察局車輛尋獲電腦輸入單1紙、電子地圖2紙。
    6.綜上各節相互佐證，被告自白核與事實相符，應堪採信，
      本案事證明確，被告犯行堪以認定，應予依法論科。
(三)論罪與量刑：
    核被告丁○○上揭所為，係犯刑法第320條第1項普通竊盜罪
    、同法第325條第1項之搶奪罪。被告與共犯張瑞彬間，就上
    開犯行，有犯意聯絡及行為分擔，為共同正犯。被告上開所
    犯竊盜罪、搶奪罪，犯意各別，行為互殊，應予分論併罰。
    被告有如犯罪事實欄所載論罪科刑執行情形，有卷附臺灣高
    等法院被告前案紀錄表1份可按，其受有期徒刑執行完畢後5
    年以內再故意犯本案法定刑為有期徒刑之罪，為累犯，均應
    依刑法第47條第1項規定加重其刑。爰審酌被告前有多次搶
    奪、竊盜犯罪紀錄，有臺灣高等法院被告前案紀錄表1份在
    卷可參，素行非佳，而被告正值壯年，不思以正當手段獲取
    財物，陸續再犯本案竊盜、搶奪案件，其所為除已造成被害
    人財產上損害外，亦嚴重危害社會治安，惟念其犯罪後坦承
    犯行，態度尚佳，及其犯罪所得、智識程度及生活狀況等一
    切情狀，分別量處如主文所示之刑，並定其應執行之刑，以
    示懲戒。至前述共犯張瑞彬所有供犯竊盜罪所用之自備鑰匙
    1支，並未扣案，且其沒收與否對於預防犯罪及公共利益或
    公共安全之維護，並無絕對影響，為免將來執行困難，爰不
    另為沒收之諭知。
三、應適用之法條：
    依刑事訴訟法第273條之1第1項、第299條第1項前段、第310
    條之2、第454條，刑法第28條、第320條第1項、第325條第1
    項、第47條第1項、第51條第5款，刑法施行法第1條之1第1
    項、第2項前段，判決如主文。
本案經檢察官乙○○到庭執行職務。
中    華    民    國    99    年    4     月    6     日
                  刑事第十七庭    法  官  簡芳潔
以上正本證明與原本無異。
如不服本判決應於收受送達後10日內向本院提出上訴書狀，並應
敘述具體理由；其未敘述上訴理由者，應於上訴期間屆滿後20日
內向本院補提理由書（均須按他造當事人之人數附繕本）「切勿
逕送上級法院」。
                                  書記官  呂苗澂
中    華    民    國    99    年    4     月    6     日
附錄論罪科刑法條全文：
中華民國刑法第320條
意圖為自己或第三人不法之所有，而竊取他人之動產者，為竊盜
罪，處5年以下有期徒刑、拘役或5百元以下罰金。
意圖為自己或第三人不法之利益，而竊佔他人之不動產者，依前
項之規定處斷。
前二項之未遂犯罰之。
中華民國刑法第325條
意圖為自己或第三人不法之所有，而搶奪他人之動產者，處6 月
以上5年以下有期徒刑。
因而致人於死者，處無期徒刑或7年以上有期徒刑，致重傷者，
處3年以上10年以下有期徒刑。
第1項之未遂犯罰之。

司法院資訊處製作；財團法人民間司法改革基金會備份。
